# 请教陈版关于工程项目定义

提问人：黎诗雅 lsy 时间：2017-11-14 21:03:35
请教陈版： 一个制造LED灯的企业承包某个路段工程的路灯安装、调试，其款项也会根据工程的进度情况而按比例支付，我想请问下，这种情况，适用建造合同收入准则吗？结算时候做应收？还是适用一般收入准则？确认收入做应收？ 这个情况应该就是生产制造电梯的企业，承包某个施工单位的电梯安装调试，大家怎么看？求教

回答人：chenyiwei
建造合同通常具有以下特征：（ 1 ）先有买主（即客户），后有标底（即资产）。建造资产的造价在签订合同时已经确定；（ 2 ）资产的建设期长，一般都要跨越一个会计年度，有的长达数年；（ 3 ）所建造的资产体积大，造价高；（ 4 ）建造合同一般为不可取消的合同；（ 5 ）建造合同的标的资产通常是按照客户的要求定制的非标准资产，如不做较大改动，可能只有该客户可以使用；（ 6 ）
承接建造合同的企业（承包方或施工方）仅仅就其提供的施工劳务、材料和设备等获取相关报酬，不承担标的资产所有权上的剩余风险和报酬，标的资产所有权上的剩余风险和报酬（如建造完成后，标的资产本身的公允价值变动风险）由客户承担。 根据你所说的情况，此处项目作为建造合同或需安装的商品销售均有可能。由于这两类业务在会计上的收入确认原则差异较大，为避免存在利润操纵空间，建议企业依据合同金额大小、实施周期、合同总成本中自产产品和安装服务成本占比、技术难度等多方面因素综合考虑，确定两类业务模式的划分标准，并一贯执行。